臺灣高等法院民事判決　九十年度訴字第八八號
　　原　　　告　荷蘭商佳得國際公司（CARTIER INTERNATIONAL B．V．）
　　　　　　　　ALBERT.
　　　被　　　告　甲○○○
　　　送達代收人　吳國昇
右當事人間因侵權行為損害賠償事件，本院判決如左︰
    主    文
被告應給付原告荷蘭商佳得國際公司新臺幣貳佰貳拾伍萬元，原告瑞士商比雅給特公
司新臺幣壹佰萬元，及各自民國九十年五月十二日起至清償日止，按年息百分之五計
算之利息。
原告其餘之訴均駁回。
訴訟費用由被告負擔百分之七十，原告荷蘭商佳得國際公司負擔百分之十，餘由原告
瑞士商比雅給特公司負擔。
本判決原告勝訴部分，於原告荷蘭商佳得國際公司以新臺幣柒拾伍萬元，原告瑞士商
比雅給特公司以新臺幣參拾參萬元為被告供擔保後，各得假執行。
原告其餘假執行之聲請均駁回。
    事    實
甲、原告方面：
壹、聲明：
一被告應給付原告各新臺幣（下同）二百七十萬元，及自民國九十年五月十二日起至
  清償日止，按年息百分之五之利息。
二聲請以供擔保為條件之假執行宣告。
貳、陳述：
一被告明知原告荷蘭商佳得公司（下稱佳得公司）及瑞士商比雅給特公司（下稱比雅
  給特公司）分別為「ＣＡＲＴＩＥＲ」、「ＰＩＡＧＥＴ」商標圖樣之專用權人，
  竟基於概括犯意，意圖欺騙他人，於民國八十九年四月初起，在臺北市○○○路一
  一九巷十五號，未經原告授權即以一千八百元之售價，販賣印有前開商標圖樣之手
  錶、皮包、皮夾、名片夾、記事本、皮帶（如附表），其刑事犯行部分，業經原告
  訴由檢察官提起公訴，並經臺灣臺北地方法院八十九年度易字第二０七二號、臺灣
  高等法院九十年度上易字第七０一號刑事判決判處罪刑確定。
二原告因被告前開侵害伊等商標專用權之犯行而受有損害，而被告所販賣之前開仿冒
  品每只零售單價約為新台幣一千八百元。為此，爰本於商標法第六十六條第一項第
  三款之規定，以零售單價之一千五百倍計算損害賠償數額，請求判命被告應分別給
  付原告各二百七十萬元，及自附帶民事訴訟訴狀繕本送達被告翌日起至清償日止，
  按年息百分之五之利息。
、證據：提出商標註冊證二份、臺灣臺北地方法院八十九年度易字第二０七二號刑
    事判決為證。
乙、被告方面：
壹、聲明：原告之訴及假執行之聲請均駁回。
貳、陳述：
一伊販賣仿冒原告商標權商品價額如伊於基隆市警察局八十九年五月九日偵訊筆錄所
  載。
二伊現無力賠償。
丙、本院依職權調閱臺灣臺北地方法院檢察署八十九年偵字第一一九八０號被告違反
    商標法乙案歷審卷宗卷。
    理    由
一原告主張：被告未經伊等授權，自八十九年四月起，在臺北市○○○路一一九巷一
  五號以一千八百元之售價，販賣印有伊等為商標專用權人之「ＣＡＲＴＩＥＲ」、
  「ＰＩＡＧＥＴ」等商標圖樣之手錶、皮包、皮夾、名片夾、記事本、皮帶（如附
  表），侵害伊等之商標專用權。爰本於商標法第六十六條第一項第三款之規定，以
  零售單價之一千五百倍計算損害賠償數額，請求判命被告給付原告各二百七十萬元
  及法定遲延利息；被告則以伊無力賠償等語置辯。
二原告主張之事實，業據提出商標註冊證影本二份附卷為證，且被告為意圖欺騙他人
  ，於同一商品，使用相同於原告註冊商標之圖樣之商品而販賣，於八十九年五月八
  日下午十七時十分許，為警查獲，其犯行經本院刑事庭以九十年度上易字第七０一
  號判決判處有期徒刑陸月，如易科罰金，以（銀元）佰元算一日併科罰金新臺幣
  五萬元，如易服勞役以新臺幣九百元折算一日確定，亦有判決在卷可稽，並經本院
  調閱上開刑事卷宗屬實，復為被告所不爭，堪信為真實，被告不法侵害原告商標專
  用權之事實，足堪認定。
三按商標專用權人對於侵害其商標專用權者，得請求損害賠償，並得就查獲侵害商標
  專用權商品零售單價五百倍至一千五百倍之金額計算其損害，商標法第六十一條第
  一項、第六十六條第一項第三款訂有明文。被告侵害原告之商標專用權，既經認定
  ，自應負損害賠償責任。而查：被告販賣如附表所示大皮包之售價每只約為一千五
  百元至二千元、小皮包約為五、六百元、手錶約為一千元至一千五百元等事實，已
  經被告於八十九年五月九日於基隆市警察局偵訊時供述明確，且於本院自認其所販
  賣價格確如偵訊時所述，原告主張：被告販售附表所示商品之售價為每只一千八百
  元乙節，就超過上開金額部分並未能舉證證明，應以被告所自認販賣價格為可採。
  本院參酌被告所販售仿冒商品之數量及對原告前開商標權所表彰之品質及商譽所造
  成之損害，認原告佳得公司（附表一至六部分）以零售單價為一千五百元之一千五
  百倍即二百二十五萬元、原告比雅給特公司（附表七部分）以零售單價為一千元之
  一千倍即一百萬元為損害之金額，方屬公允。逾此數額之請求，尚不足採。
四從而，原告基於侵權行為之損害賠償請求權，請求被告賠償原告佳得公司二百二十
  五萬元，賠償原告比雅給特公司一百萬元，及各自附帶民事訴訟起訴狀繕本送達翌
  日即九十年五月十二日起至清償日止，依法定利率計算之遲延利息部分，洵屬正當
  ，應予准許。逾此部分所為之請求，為無理由，應予駁回。
五原告陳明願供擔保，聲請宣告假執行，經核其勝訴部分，合於法律規定，酌定相當
  擔保金額宣告之；其餘假執行之聲請，因訴之駁回而失所附麗，不予准許。
六據上論結，本件原告之訴，為一部有理由，一部無理由。依民事訴訟法第七十九條
  但書、第八十五條第一項、第三百九十條第二項，判決如主文。
中　　　華　　　民　　　國　　九十一　　年　　　一　　　月　　二十二　　日
　　　　　　　　　　　　　　　　民事第五庭
                            　　　　審判長法　官　黃　熙　嫣
                            　　　　　　　法　官　詹　文　馨
                            　　　　　　　法　官　鄭　傑　夫
右正本係照原本作成。
如不服本判決，應於收受送達後二十日內向本院提出上訴書狀，其未表明上訴理由者
，應於提出上訴後二十日內向本院補提理由書狀（均須按他造當事人之人數附繕本）
上訴時應提出委任律師或具有律師資格之人之委任狀；委任有律師資格者，另應附具
律師及格證書及釋明委任人與受任人有民事訴訟法第四百六十六條之一第一項但書或
第二項（詳附註）所定關係之釋明文書影本。
中　　　華　　　民　　　國　　九十一　　年　　　一　　　月　　二十五　　日
　　　　　　　　　　　　　　　　　　　　　書記官　劉　家　聲
附註：
民事訴訟法第四百六十六條之一（第一項、第二項）：
對於第二審判決上訴，上訴人應委任律師為訴訟代理人。但上訴人或其法定代理人具
有律師資格者，不在此限。
上訴人之配偶、三親等內之血親、二親等內之姻親，或上訴人為法人、中央或地方機
關時，其所屬專任人員具有律師資格並經法院認為適當者，亦得為第三審訴訟代理人
。
附表：
┌────┬────────┬─────────┬───────────┐
│編   號 │品            名│數             量 │備註                  │
├────┼────────┼─────────┼───────────┤
│一      │佳得大皮包      │二十個            │（CRTIER）            │
├────┼────────┼─────────┼───────────┤
│二      │佳得小皮包      │二十五個          │同右                  │
├────┼────────┼─────────┼───────────┤
│三      │佳得名片夾      │三個              │同右                  │
├────┼────────┼─────────┼───────────┤
│四      │佳得記事本      │一本              │同右                  │
├────┼────────┼─────────┼───────────┤
│五      │佳得手錶        │四十五只          │同右                  │
├────┼────────┼─────────┼───────────┤
│六      │佳得皮帶        │二條              │同右                  │
├────┼────────┼─────────┼───────────┤
│七      │比雅給特手錶    │十八只            │（PIAGET）            │
└────┴────────┴─────────┴───────────┘
